---
title: "Taller Interpolacion"
output: html_notebook
---
<br>
<center>Nicolás Cervantes<br>William Baquero
</center>
<br>

<h4>**Primer punto:**</h4> 
1.Dados los n + 1 puntos distintos (xi
, yi) el polinomio interpolante que incluye a todos los puntos es único:

En un intervalo $([a,b] ∈ R$ y que tiene $ {x_0,x_1,...,x_n} , n+1$ puntos distintos que se encuentran en el intervalo $[a,b]$, existe un ÚNICO polinomio de grado n o menor que satisface:

$$ P_n(x_i) = f(x_i) $$ 

$$ P_n(x) = \sum\limits_{i=0}^n f(x_i) L_i(x) $$ 


$$ L_i(x) = \prod\limits_{i=1}^n \frac{x-x_j}{x_i-x_j} $$ 

Si para cada $x_i$ existe un polinomio $L_i(x)$ (este polinomio siempre existe y además es continuo) de grado n, entonces **EXISTE** un polinomio $P_n(x)$ de grado n como **MÁXIMO**.


Si suponemos la existencia de dos polinomios distintos $P1_n(x)$ y $P2_n(x)$ de grado menor o igual a n y que son solución ,por que satisfacen que $P1_n(xi) = f(x_i)$ y $P2_n(xi) = f(x_i)$ ,podriamos entonces suponer un nuevo polinomio $R_n(x) = P1_n(x) -P2_n(x)$ que tiene un grado menor o igual a n y satisface $R_n(x) = 0$ para cada $i∈ {x_0,x_1,...,x_n}$.
<br>

Por tanto y según el teorema fundamental del algebra este polinomio $R_n(x)$ tiene solución y $n+1$ raices, por lo cual podríamos concluir que $P1_n(x)$ y $P2_n(x)$ son el mismo y por ende: $P1_n(x) = P2_n(x)$



<h4>**Segundo punto:**</h4>
Construya un polinomio de grado tres que pase por:(0, 10),(1, 15),(2, 5) y que la tangente sea igual a 1 en xo.<br>

Tenemos tres puntos en donde queremos conocer el polinomio de grado tres que pasa por los mismos.
Para resolver esto se usó la función cubicSpline, que permite enviar los puntos a interpolar y las derivadas en estos mismos, para que se cumpla que la tangente en $x_0$ sea igual a 1.

Para la interpolación se utlizaron intervalos de $[0,1]$ y de $[1,2]$.

<br>El primer polinomio, para el primer intervalo dio un resultado de $10x^3+8.25x^2+x-4.25$ y para el segundo intervalo el polinomio que describe la curva es $15x^3-2.50x^2-11.75x+4.25$, en la gráfica se pueden observar los puntos iniciales y la curva que describe estos polinomios de interpolación.

```{r}
require(pracma)
library(pracma)
x <- c(0,1,2)
y <- c(10,15,5)
xi <- seq(0,2,by=1)
f <- cubicspline(x, y, xi = NULL, endp2nd = FALSE, der = c(1,1))
ffun <- function(xi) ppval(f,xi)
print(f)
plot(x,y, main="Figura 1. Interpolación con Spline Cúbico")
plot(ffun, xlim=c(-1,3), add=TRUE, col = "green", main="Figura 1. Interpolación con Spline Cúbico")
```

<h4>**Septimo punto:**</h4>
Sea f(x) = ex en el intervalo de [0,1] utilice el m ́etodo de lagrange y determine el taman ̃o del paso que me produzca un error por debajo de 10−5. Es posible utilizar el polinomio de Taylor para interpolar en este caso? Verifique su respuesta
```{r}
library(Matrix)
library(PolynomF)
f<- function(x){exp(x)}
x<-c(0,0.1,0.2,0.3,0.4,0.5,0.6,0.7,0.8,0.9,1)
plot(x,f(x),pch=19, cex=1, col = "pink", asp=1)
curve(f(x),add=T,from=0, to=21)
print(f(x))
#Funccion lagrange
lagrange = function(x,y,a){
  n = length(x)
  if(a < min(x) || max(x) < a) stop("No está interpolando")
  X  = matrix(rep(x, times=n), n, n, byrow=T)
  mN = a - X;    diag(mN) = 1
  mD = X - t(X); diag(mD) = 1
  Lnk = apply(mN, 1, prod)/apply(mD, 2, prod)
  sum(y*Lnk)
}
x<-c(0,0.1,0.2,0.3,0.4,0.5,0.6,0.7,0.8,0.9,1)
#print(f(x))
y<-c(1.000000, 1.105171, 1.221403, 1.349859, 1.491825, 1.648721, 1.822119, 2.013753, 2.225541, 2.459603, 2.718282)
datox=x[1:11]
datoy=y[1:11]
polyAjuste = poly_calc(datox,datoy)
polyAjuste
plot(datox,datoy, pch=19, cex=1, col = "red", asp=1) 
curve(polyAjuste,add=T,from=0, to=21)
print("Lagrange para 1 (valor más alto del vector escojido)")
print(lagrange(x,y,1)) 
#Error
tamx<-11
derivadaf<-function(x){exp(x)}
factorial<-tamx+1
cotaError<-function(x1){
  res=derivadaf(x1)/factorial
  multi=1
  for(i in tamx)
    multi=multi*(x1-x[i])
  final=multi*res
  print(final) # Paso necesario en nodos igualmente espaciados para error máximo de 10^-5.
}
cotaError(1.5)

```


<h4>**Octavo punto:**</h4>

8)Considere el comportamiento de gases no ideales se describe a menudo con la ecuación virial de estado. 
Los siguientes datos para el nitrógeno N2
T(K) 100 200 300 400 450 500 600 B(cm3)/mol -160 -35 -4.2 9.0 16.9 21.3
Donde T es la temperatura [K] y B es el segundo coeﬁciente virial. El comportamiento de gases no ideales se describe a menudo con la ecuaci´on virial de estado
$$ \frac{PV}{RT} = 1+\frac{B}{V}+\frac{C}{V^2}+...., $$ 

(1)
Donde P es la presión, V el volumen molar del gas, T es la temperatura Kelvin y R es la constante de gas ideal.Los coeﬁcientes $B = B(T)$, $C = C(T)$, son el segundo y tercer coeﬁciente virial, respectivamente. En la práctica se usa la serie truncada para aproximar
$$ \frac{PV}{RT} = 1+\frac{B}{V} $$ 
(2)
En la siguiente ﬁgura se muestra como se distribuye la variable B a lo largo de la temperatura
a) Determine un polinomio interpolante para este caso 

El polinomio $y = (-4.9375e^-8)x^4+(8.0175e^-5)x^3-(4.6781e^-2)x^2+11.67475x-1061.1$ fue obtenido al utilizar la función "poly_calc" de la librería "PolynomF".
En este caso no se tuvo en cuenta el primer punto ya que se consideró un punto atípico, que haría que no se genere de forma correcta el polinomio.

b) Utilizando el resultado anterior calcule el segundo y tercer coeﬁciente virial a 450K.

Al evaluar el polinomio con $x=450$, el resultado fue de $0.59765625$.




